ro-RO: Artă și divertisment > Hobby-uri și artă > Accesorii pentru instrumente muzicale și orchestră > Accesorii pentru percuție > Hardware pentru set de tobe: Măciuci tobă bas; Hardware montare set de tobe; Pedale de tobe
de: Kunst & Unterhaltung > Hobby & Kunst > Zubehör für Musikinstrumente > Schlagzeugzubehör > Schlagzeug-Hardware: Beater; Schlagzeughalterungen; Fußmaschinen
en: Arts & Entertainment > Hobbies & Creative Arts > Musical Instrument & Orchestra Accessories > Percussion Accessories > Drum Kit Hardware: Bass Drum Beaters; Drum Kit Mounting Hardware; Drum Pedals
el: Τέχνες & Ψυχαγωγία > Χόμπι & Δημιουργικές Τέχνες > Αξεσουάρ μουσικών οργάνων & ορχήστρας > Αξεσουάρ κρουστών > Υλικό Κιτ τυμπάνων: Χτυπητήρια για μπάσο τύμπανο; Υλικό τοποθέτησης για σετ με ντραμς; Πεντάλ για ντραμς
nl: Kunst en entertainment > Hobby's en creatieve vaardigheden > Accessoires voor muziekinstrumenten > Accessoires voor percussie-instrumenten > Hardware voor drumstellen: Bassdrumklopper; Montagehardware voor drumstellen; Drumpedalen
ja: 芸術・エンターテイメント > 趣味・コレクション > 楽器関連用品 > 打楽器・パーカッション用品 > ドラムセットパーツ: バスドラムビーター; ドラムセットマウント; ドラムペダル
ko: 아트/엔터테인먼트 > 취미/예술 > 악기/오케스트라 부대용품 > 타악기 부대용품 > 드럼 세트 장비: 베이스 드럼 비터; 드럼 세트 고정 장치; 드럼 페달
it: Arte e svago > Hobby e arti creative > Accessori per orchestre e strumenti musicali > Accessori per percussioni > Kit per percussioni: Battitori grancassa; Sistemi di montaggio per percussioni; Pedali tamburo
vi: Nghệ thuật và giải trí > Sở thích và nghệ thuật sáng tạo > Phụ kiện dàn nhạc và nhạc cụ > Phụ kiện bộ gõ > Chân trống: Búa trống bass; Chân treo trống; Bàn đạp trống
ru: Искусство и развлечения > Хобби и творчество > Аксессуары для музыкальных инструментов и игры в оркестре > Аксессуары для ударных инструментов > Оборудование для барабанных установок: Колотушки для бас-барабанов; Крепления для барабанных установок; Педали для барабанов
pt-PT: Artes e lazer > Passatempos e artes criativas > Acessórios de instrumentos musicais e orquestra > Acessórios de percussão > Equipamento de kit de bateria: Macetas de bombo; Equipamento de montagem de kit de bateria; Pedais de bateria
fr: Arts et loisirs > Loisirs et arts créatifs > Accessoires pour instruments de musique et orchestres > Accessoires pour percussions > Matériel pour batteries: Mailloches pour grosses caisses; Pièces de montage de batteries; Pédales de batterie
hu: Művészet és szórakoztatás > Hobbik és kreatív művészet > Hangszer és zenekari kiegészítők > Ütős kiegészítők > Dobkészletelemek: Basszusdobverők; Dobkészletrögzítő elemek; Dobpedálok
fi: Taide ja viihde > Harrastukset ja taiteet > Soitin- ja orkesteritarvikkeet > Perkussiotarvikkeet > Rumputelineet: Bassorummun polkimen nuijat; Rumpusetin runkoon asennettavat telineet; Rumpupolkimet
es: Arte y ocio > Hobbies y artes creativas > Accesorios para instrumentos musicales y de orquesta > Accesorios para percusión > Soportes y taburetes para baterías: Mazas para bombo; Elementos de montaje para baterías; Pedales para baterías
sv: Konst och underhållning > Hobby och skapande > Tillbehör till musikinstrument > Tillbehör till slagverk > Utrustning till trumset: Bastrumklubbor; Monteringsutrustning för trumset; Trumpedaler
da: Kunst og underholdning > Hobby og håndarbejde > Musikinstrumenter – tilbehør > Perkussion – tilbehør > Trommesæt – hardware: Stortromme – trommestikker; Monteringshardware til trommesæt; Trommepedaler
zh-CN: 艺术与娱乐 > 爱好/艺术创作 > 乐器与管弦乐队配件 > 打击乐器配件 > 架子鼓/爵士鼓硬件: 低音鼓鼓槌; 架子鼓/爵士鼓安装硬件; 鼓踏板
bg-BG: Изкуства и развлечения > Хобита и творчески изкуства > Аксесоари за музикални инструменти и оркестри > Аксесоари за перкусии > Оборудване за комплекти за барабани: Палки за бас барабани; Оборудване за монтаж на комплект барабани; Педали за барабани
zh-TW: 藝術/娛樂 > 嗜好和創作藝術 > 樂器配件 > 打擊樂器配件 > 爵士鼓套組硬體: 低音鼓槌/腳踏鼓槌; 爵士鼓套組架設硬體; 爵士鼓踏板
nb: Kunst og underholdning > Hobby og kreativitet > Tilbehør til musikkinstrumenter og orkestre > Perkusjonstilbehør > Sett med trommedeler: Basstrommepedaler; Monteringsutstyr for trommesett; Trommepedaler
pt-BR: Artes e entretenimento > Hobbies e artes > Acessórios para instrumentos musicais e orquestras > Acessórios para percussão > Peças de bateria: Baquetas de bumbo; Peças para montagem de bateria; Pedais de bateria
hr-HR: Umjetnost i zabava > Hobiji i kreativne umjetnosti > Pribor za glazbala i orkestar > Pribor za udaraljke > Oprema za bubnjarski komplet: Palice za bas-bubanj; Montažna oprema za set bubnjeva; Pedale za bubanj
pl: Sztuka i rozrywka > Hobby i sztuki piękne > Akcesoria do instrumentów muzycznych > Akcesoria do perkusji > Osprzęt do perkusji: Bijaki do bębna basowego; Mocowania perkusji; Stopy perkusyjne
sk-SK: Umenie a zábava > Záľuby a tvorivé dielne > Príslušenstvo pre hudobné nástroje > Príslušenstvo pre bicie nástroje > Súprava náradia pre bicie: Beater pre basové bubny; Súprava náradia na montáž bicích; Bubnové pedále
tr: Sanat ve Eğlence > Hobiler ve Sanatsal Çalışmalar > Müzik Aleti ve Orkestra Aksesuarları > Vurmalı Çalgı Aksesuarları > Bateri Elemanları: Bas Davul Tokmakları; Bateri Montaj Elemanları; Davul Pedalları
th: ศิลปะและความบันเทิง > งานอดิเรกและศิลปะสร้างสรรค์ > เครื่องดนตรีและอุปกรณ์ออร์เคสตรา > อุปกรณ์เครื่องเพอร์คัสชั่น > ฮาร์ดแวร์ชุดกลอง: หัวกระเดื่องกลอง; ฮาร์ดแวร์ติดตั้งชุดกลอง; กระเดื่องกลอง
sl-SI: Kultura in zabava > Hobiji in ustvarjalne umetnosti > Dodatki za glasbila in orkestre > Dodatki za tolkala > Pribor za komplete bobnov: Palice za bas bobne; Okovje za pritrditev za komplete bobnov; Pedala za bobne
lt-LT: Menai ir pramogos > Hobiai ir menai > Muzikos instrumentai ir orkestro priedai > Mušamųjų instrumentų priedai > Būgnų komplektų įranga: Bosinių būgnų lazdelės; Būgnų komplekto montavimo įranga; Būgnų pedalai
cs: Umění a zábava > Hobby, hudba a výtvarné umění > Hudební nástroje – příslušenství > Bicí – příslušenství > Hardware pro bicí: Beatery k basovým bubnům; Hardware pro bicí sady; Pedály k bubnům